# Japanese Verb Conjugation Rules

## Group 1: U-Verbs (Godan Verbs)
U-verbs end in a consonant + う (u) sound (e.g., 書く (kaku) - to write).

### Conjugation Rules:
1. **Dictionary Form (Plain Form)**: Root + う (u)
2. **Negative Form**: Change う (u) to あ (a) + ない (nai)
3. **Masu Form (Polite Present)**: Change う (u) to い (i) + ます (masu)
4. **Te Form (Connecting Form)**: Change う (u) to い (i) + て (te)
5. **Past Form**: Change う (u) to い (i) + た (ta)
6. **Masu Past Form**: Change う (u) to い (i) + ました (mashita)

### Example: 書く (kaku) - to write
1. **Dictionary Form (Plain Form)**: 書く (kaku)
2. **Negative Form**: 書かない (kakanai)
3. **Masu Form (Polite Present)**: 書きます (kakimasu)
4. **Te Form (Connecting Form)**: 書いて (kaite)
5. **Past Form**: 書いた (kaita)
6. **Masu Past Form**: 書きました (kakimashita)

## Group 2: Ru-Verbs (Ichidan Verbs)
Ru-verbs end in る (ru) with a preceding vowel (e.g., 食べる (taberu) - to eat).

### Conjugation Rules:
1. **Dictionary Form (Plain Form)**: Root + る (ru)
2. **Negative Form**: Root + ない (nai)
3. **Masu Form (Polite Present)**: Root + ます (masu)
4. **Te Form (Connecting Form)**: Root + て (te)
5. **Past Form**: Root + た (ta)
6. **Masu Past Form**: Root + ました (mashita)

### Example: 食べる (taberu) - to eat
1. **Dictionary Form (Plain Form)**: 食べる (taberu)
2. **Negative Form**: 食べない (tabenai)
3. **Masu Form (Polite Present)**: 食べます (tabemasu)
4. **Te Form (Connecting Form)**: 食べて (tabete)
5. **Past Form**: 食べた (tabeta)
6. **Masu Past Form**: 食べました (tabemashita)

## Group 3: Irregular Verbs
There are only two common irregular verbs: する (suru - to do) and 来る (kuru - to come).

### Example: する (suru) - to do
1. **Dictionary Form (Plain Form)**: する (suru)
2. **Negative Form**: しない (shinai)
3. **Masu Form (Polite Present)**: します (shimasu)
4. **Te Form (Connecting Form)**: して (shite)
5. **Past Form**: した (shita)
6. **Masu Past Form**: しました (shimashita)

### Example: 来る (kuru) - to come
1. **Dictionary Form (Plain Form)**: 来る (kuru)
2. **Negative Form**: 来ない (konai)
3. **Masu Form (Polite Present)**: 来ます (kimasu)
4. **Te Form (Connecting Form)**: 来て (kite)
5. **Past Form**: 来た (kita)
6. **Masu Past Form**: 来ました (kimashita)

## Key Points to Remember
1. **Stem Changes**: For U-verbs, the ending vowel changes in the stem when conjugated. For Ru-verbs, you simply drop る (ru) and add the new ending.
2. **Te Form**: Used for making requests, combining sentences, and forming the progressive tense.
3. **Masu Form**: Used for polite speech.
4. **Negative Form**: Created by adding ない (nai) to the plain form stem.
